臺灣臺北地方法院民事判決　　　　　　　　　　　　九十二年度簡上字第四八０號
　　上　訴　人　米田實業有限公司
　　法定代理人　戊○○
　　被上訴人　　宜信實業股份有限公司
　　法定代理人　林青峰
　　訴訟代理人　己○○
當事人間請求給付貨款事件，上訴人對於中華民國九十二年七月八日本院臺北簡易庭
九十二年度北簡字第三一二七號第一審判決提起上訴，本院於民國九十三年五月五日
言詞辯論終結，判決如下：
    主      文
原判決關於命上訴人給付超過貳拾萬肆仟壹佰玖拾元部分，及該部分假執行之宣告，
暨訴訟費用之裁判均廢棄。
右開廢棄部分，被上訴人在第一審之訴及其假執行之聲請均駁回。
其餘上訴駁回。
第一審（除確定部分外）、第二審訴訟費用由上訴人負擔二分之一，餘由被上訴人負
擔。
    事      實
甲、上訴人方面：
一、聲明：
（一）原判決不利於上訴人部分廢棄。
（二）右廢棄部分上訴人在第一審之訴及假執行之聲請均駁回。
二、陳述：除與原判決記載相同者，茲引用之外，補稱：
（一）被上訴人公司之代表己○○曾於民國九十一年夏季就系爭春夏季布料之瑕疵承
      諾賠償新台幣（下同）十八萬元，並同意於冬季結帳時再行扣款。詎被上訴人
      於冬季結帳時就上開十八萬元賠償額竟要求分三次扣款，經上訴人拒絕後，被
      上訴人即相應不理。惟上開十八萬元實不足賠償上訴人之損失，蓋上訴人處理
      系爭春夏季布料之過程中，因布料之瑕疵不斷顯現，導致必須補片，並致原本
      僅須一個月之工期，竟延滯三個月始告完成，其間虛耗成本無法估計外，且於
      完工後，又因系爭春夏季布料之瑕疵難以掩飾，終致消費者退貨、換貨。因此
      ，從有形得以估計之損失，加計無形之商譽損失，縱全數抵銷被上訴人所請求
      之貨款，亦無法彌補上訴人之全部損害，但被上訴人竟斷然否認前開協議賠償
      十八萬元之情事，實有違誠信。
（二）兩造協商時，因被上訴人並未反對以十八萬元賠償，只是要求分三期給付，故
      上訴人方以低折扣方式賣出已製成之衣服，否則上訴人即會將所有瑕疵之衣服
      收回。
（三）上訴人收受被上訴人交付九十一年度之春夏季布料時，由於數量龐大，故上訴
      人僅確認匹數，除非進行剪裁，否則無從將整匹布攤開查驗，且被上訴人所稱
      之補碼，亦只是補足正常布料尺寸之損耗，並非用以補償瑕疵、故障之損耗，
      是被上訴人自不能以其業已補碼為由主張免責。
三、證據：除援用第一審所提證據外，補提系爭春夏季布料之入庫、商品銷售率之資
    料、庫存明細表為證，並聲請訊問證人甲○○、丙○○、丁○○、乙○○。
乙、被上訴人方面：
一、聲明：上訴駁回。
二、陳述：除與原判決記載相同者，茲引用之外，補稱：
（一）上訴人所主張之瑕疵均係肉眼可看出之破洞，故在製造過程中即可利用避裁、
      換片等方法降低其損失，此為成衣製造過程中應有的作業程序與常識，故上訴
      人在製造過程中顯有疏失。又前開具瑕疵之布料業經被上訴人交由上訴人查驗
      確認無誤，被上訴人並就正常損耗部分補給上訴人後，上訴人方才結清該筆貨
      款。況上訴人遲遲未能提出關於系爭有瑕疵布料之數據，毫無理由要求被上訴
      人還款十八萬元，並以此拒付冬季之貨款，實無依據。
（二）上訴人所主張之十八萬元，係上訴人要求被上訴人賠償之金額，被上訴人從未
      同意。況春夏季的布料固然有問題，但該筆貨款僅為三十四萬零三百四十元，
      故縱使有瑕疵，亦不可能高達十八萬元。
三、證據：援用第一審所提證據。
丙、本院依職權至上訴人公司現場勘驗系爭春夏季布料所製成之成衣。
    理      由
一、被上訴人起訴主張：上訴人於九十一年六月至八月間向被上訴人購買布料，被上
    訴人已如數交付，依雙方交易慣例，上訴人應自出貨後一個月內清償貨款，經核
    計結果，上訴人尚應給付貨款四十五萬四千一百一十五元（原審判決誤載為四十
    三萬二千三百五十元），爰訴請如數給付及自支付命令送達之翌日起至清償日止
    按年息百分之五計算之利息等語（其中六萬九千九百二十五元及其利息部分，經
    原審判決駁回被上訴人之請求，未據被上訴人上訴聲明不服，已告確定）。上訴
    人則以：被上訴人結帳之方式並不正確，依正確之結帳方式，上訴人積欠之貨款
    應為三十八萬四千一百九十元。又被上訴人於九十一年春夏間所交付之布料有瑕
    疵，被上訴人曾同意賠償十八萬元，爰與被上訴人所請求之貨款抵銷等語置辯。
二、本件被上訴人主張上訴人於九十一年六月至八月間向伊購買布料，伊已如數交付
    ，上訴人尚應給付貨款四十五萬四千一百一十五元等情，業據其提出送貨單為證
    ，上訴人對該送貨單之真正及送貨數量均不爭執，惟辯稱被上訴人之結帳方式有
    誤，依正確之結帳方式，上訴人積欠之貨款應為三十八萬四千一百九十元等語，
    並提出應收帳款計算書為據，而被上訴人於原審九十二年六月二十二日期日對上
    訴人所為之前揭抗辯亦不否認（參該日筆錄），堪信上訴人積欠被上訴人之貨款
    應為三十八萬四千一百九十元無訛。
三、按二人互負債務，而其給付種類相同，並均屆清償期者，各得以其債務，與他方
    之債務，互為抵銷，民法第三百三十四條第一項前段定有明文。又和解契約合法
    成立，兩造當事人即均應受該契約之拘束，縱使一造因而受不利益之結果，亦不
    得事後翻異，更就和解前之法律關係再行主張，最高法院十九年上字第一九六四
    號判例可資參照。本件上訴人主張被上訴人於九十一年春夏季銷售予上訴人之布
    料有瑕疵，被上訴人曾承諾要賠償十八萬元，爰與被上訴人請求之貨款抵銷等情
    ，雖為被上訴人所否認。然查，被上訴人對系爭春夏季之布料有破洞之瑕疵一節
    並不爭執（參本院九十二年十月九日筆錄），且經本院於九十二年二月四日勘驗
    屬實。又證人即上訴人公司之設計師兼上訴人公司負責人之配偶乙○○亦證稱：
    「我們有跟被上訴人說布有問題，因為是小針孔，裁剪時看不出來，我們有跟被
    上訴人說，上訴人說沒關係，以後再由之後的貨款扣除，被上訴人原本同意扣除
    拾陸萬，我們覺得太少，布料大概三十幾萬，對折也不過十幾萬，且該成品連三
    折都不值，上開陳述是被上訴人訴代跟我協商的。因為我不同意拾陸萬，我要求
    拾捌萬，被上訴人不同意，要回去問老闆，後來被上訴人願意以拾捌萬，但是要
    拿回等值的衣服，我們有把衣服準備好，但被上訴人沒有來拿」等語（參本院九
    十二年十月九日筆錄），核與上訴人之主張相符。再參諸本院九十三年二月四日
    之勘驗筆錄，可知系爭春夏季布料所製成之成衣，尚餘一百六十一件有瑕疵之成
    衣未能出售，另有無破洞瑕疵之成衣四百九十三件，而有瑕疵之一百六十一件成
    衣，其中上衣有六十六件，標價為一千九百八十元，長裙四十四件，短裙五十一
    件，標價均為二千七百八十元，合計三十九萬四千七百八十元，縱上訴人能以低
    折扣之方式售出，其仍受有相當之損失，再加計上訴人業以低折扣方式出售有瑕
    疵之成衣暨商譽上之損失，可見兩造協議以十八萬元作為賠償額，尚屬合理允當
    ，由此足認證人乙○○之證詞堪予採信。又兩造就系爭春夏季布料之瑕疵既達成
    賠償十八萬元之協議，則上訴人據此主張與被上訴人請求之貨款抵銷，洵屬有據
    。
四、被上訴人雖稱：上訴人所主張之瑕疵均係肉眼可看出之破洞，故在製造過程中即
    可利用避裁、換片等方法降低其損失，此為成衣製造過程中應有的作業程序與常
    識，故上訴人在製造過程中顯有疏失等語，惟查，依上訴人提出系爭春夏季布料
    之樣品觀之，其上之瑕疵雖係肉眼即可看出之破洞，但以上訴人購買之數量達三
    千零九十四碼，而該破洞若非一一逐尺逐寸詳細檢視，實難窺出其上細小之破洞
    ，故此乃非依通常之檢查即可發現之瑕疵，是被上訴人自不得以前開事由主張上
    訴人在製造成衣之過程中有疏失。何況，被上訴人既同意以十八萬元作為賠償額
    ，揆諸前揭說明，無論上訴人究受有若干損害，或上訴人於製造過程中是否有疏
    失，兩造均應依兩造之協議內容定之，不得事後翻異，更就和解前之法律關係再
    行主張。因此，被上訴人所為之前開抗辯，即無足採。
五、綜上所述，本件上訴人積欠被上訴人之貨款為三十八萬四千一百九十元，經扣抵
    上訴人主張抵銷之賠償額十八萬元，上訴人尚應給付被上訴人二十萬一千四百九
    十元。從而，被上訴人依買賣契約之法律關係請求上訴人給付貨款二十萬四千一
    百九十元，及自支付命令送達翌日即九十二年一月十五日起至清償日止按年息百
    分之五計算之利息，為有理由，應予准許。逾此範圍之請求，為無理由，應予駁
    回。原審就超過上開應准許部分，為上訴人敗訴之判決，並為假執行之宣告，自
    有未洽。上訴意旨就此部分指摘原判決不當，求予廢棄改判，為有理由，自應由
    本院予以廢棄改判如主文第二項所示。至於上開應准許部分，原審判命上訴人給
    付，並為假執行之宣告，核無違誤，上訴意旨，就此部分，仍執陳詞，指摘原判
    決不當，求予廢棄，為無理由，應駁回其上訴。
六、兩造其餘之攻擊或防禦方法及未經援用之證據，經本院斟酌後，認為均不足以影
    響本判決之結果，自無逐一詳予論駁之必要，併此敘明。
七、據上論結，本件上訴為一部有理由，一部無理由，依民事訴訟法第四百三十六條
    之一第三項、第四百五十條、第四百四十九條第一項、第七十九條，判決如主文
    。
中　　　華　　　民　　　國　　九十三　　年　　　六　　　月　　 十一 　　日
                                      民事第五庭審判長法  官  吳青蓉
                                                      法  官  吳素勤
                                                      法  官  林秀圓
正本係照原本作成
本判決不得上訴
中　　　華　　　民　　　國　　九十三　　年　　　六　　　月　　 十一 　　日
                                                      書記官  林蓮女
